臺灣新竹地方法院民事判決　　　　　　　93年度重訴字第67號
原　　　告　聯華電子股份有限公司
法定代理人　丙○○
訴訟代理人　羅淑瑋律師
　　　　　　翁雅欣律師
被　　　告　甲○○
　　　　　　　　　　　號
被　　　告　鴻霖航空貨運代理股份有限公司
法定代理人　乙○○
上二人共同
訴訟代理人　丁○○
上列當事人間損害賠償事件，本院於民國94年7月20日辯論終結
，判決如下：
    主  文
被告應連帶給付原告新臺幣陸佰捌拾玖萬柒仟零肆拾參元及自民
國九十二年五月九日起至清償日止，按年息百分之五計算之利息
。
原告其餘之訴駁回。
訴訟費用由被告連帶負擔十分之九。餘由原告負擔。
原告以新臺幣貳佰拾萬元供擔保後，得假執行。被告鴻霖航空
貨運代理股份有限公司以新臺幣陸佰捌拾玖萬柒仟零肆拾參元供
擔保後，得免為假執行。
原告其餘假執行之聲請駁回。
    事實及理由
一、原告起訴主張：
（一）被告甲○○受僱於被告鴻霖航空貨運代理股份有限公司（
      下稱鴻霖公司）擔任貨運司機，自89年10月間起至90年2
      月13日止，甲○○多次利用至原告公司提貨之機會，竊取
      原告所有之恆溫棒142支，將恆溫棒擊碎，取得其內之白
      金線共105.682兩，再以每兩新臺幣（下同）16,000元或
      17,000 元不等之代價，出售與銀樓牟利，得款超過169萬
      元，嗣後並以有價差為由，夥同刑案共同被告向銀樓老闆
      勒索50萬元既遂，案經本院91年度易字第640號刑事判決
      判處竊盜罪有期徒刑1年2月、恐嚇取財罪有期徒刑10月，
      應執行有期徒刑1年10月確定。被告甲○○有竊盜及違反
      毒品危害防治條例等多項前科，觸犯上開竊盜等罪時，仍
      在假釋觀護期間，被告鴻霖公司未就選任員工盡其注意義
      務，致使被告甲○○利用其為被告鴻霖公司執行職務之時
      間及處所上之機會，竊取原告之財物，致生損害於原告，
      自應依民法第184條第1項前段、第188條第1項前段規定，
      連帶負損害賠償責任。
（二）甲○○竊取之142支恆溫棒中，除原告8CD廠中有待維修品
      32支外，其餘110支恆溫棒均係尚未使用之新品。甲○○
      竊取之恆溫棒詳細之進貨日期及價格，原告均已提出發票
      及電腦存檔紀錄，整理如94年7月6日陳報狀所附之附件1
      至附件3（見本院卷2第13頁至第17頁），系爭恆溫棒均在
      90年2月13日前進貨，且恆溫棒內之白金線重量，與甲○
      ○售與銀樓之白金線重量相符，故甲○○所竊之恆溫棒數
      量確為142支，被告辯稱甲○○竊取恆溫棒之數量未達142
      支，自非可採。上開新品恆溫棒之價格，依市價為每支20
      萬元，但因原告係直接向國外廠商直接購買，故價格較為
      便宜。經統計，原告因被告甲○○之竊取行為，在8AB廠
      受有15支良品恆溫棒2,079,534元之損害、8CD廠受有63支
      良品恆溫棒2,526,700元之損害、8F廠則受有32支良品恆
      溫棒之損害，計1,842,613元。另8CD廠中32支待維修之恆
      溫棒，以每支維修價格佔採購價格3分之1之比例計算，
      8CD 廠之待維修恆溫棒須支出維修費用之成本，故扣除維
      修成本3分之1後，此部分原告受有損害1,160,527元。
      總計原告因被告甲○○之侵權行為受有7,609,374元之損
      害，應由被告連帶賠償。
（三）被告鴻霖公司主張原告與有過失，惟其並未盡舉證責任，
      所辯自非可採。由被告甲○○及被告鴻霖公司員工陳樹豪
      所證，被告鴻霖公司之員工會到庫房找原告之負責復運出
      口之人員，由原告員工告知所須提領之貨物後，被告鴻霖
      公司之員工自行將貨物用油壓車直接載到被告鴻霖公司之
      貨車上，再將油壓車還給原告庫房，並向原告員工領取放
      行單，自行離開庫房與廠區。被告鴻霖公司之人員自進入
      庫房找尋庫房人員，並找到復運出口之貨物，再至庫房內
      之辦公室取得放行單離開廠區，作業範圍顯然均在庫房內
      ，被告鴻霖公司辯稱其員工不得進入原告庫房，並非可採
      。被告甲○○既為被告鴻霖公司之員工，鴻霖公司仍應就
      其員工之執行職務善盡注意義務，不得諉過或卸責於客戶
      。原告業已將恆溫棒放置於庫房內以供利用，並未棄置於
      廠區外，被告甲○○既係利用進入原告庫房執行職務之機
      會順手牽羊，趁機至放置恆溫棒之貨架行竊，即難謂原告
      就恆溫棒之存放、保管與有過失。
    並聲明：被告應連帶給付原告7,609,374元，及自民國92年1
    月29 日起至清償日止，按年息百分之5計算之利息。
二、被告甲○○則以：對刑事判決之刑期沒有意見，所以未上訴
    。但實際上僅竊取8支已斷掉的恆溫棒，抽取其內白金線出
    售，並非如刑事判決所載，竊取142支恆溫棒為辯。
    並聲明：駁回原告之訴。
三、被告鴻霖公司辯以：
（一）本件原告起訴要求被告鴻霖公司負僱用人連帶損害賠償責
      任，無非以被告甲○○於任職被告鴻霖公司期間內，利用
      至原告倉庫提貨時竊取原告庫房內之財物，致生損害於原
      告，查甲○○雖係被告鴻霖公司派遣至原告庫房之提貨人
      員，然於抵達原告庫房時均需受原告倉管人員之指揮監督
      ，被告無法指揮及監督，依原告所規範之作業流程，被告
      公司之提貨人員不得亦不需進入原告之庫房內作業，並無
      職務上之機會進入原告之庫房內竊取財物。又被告鴻霖公
      司多次指派被告甲○○至倉庫提領貨物並運送至指定地點
      ，運送期間物品從未發生失竊情事，是被告鴻霖公司在監
      督管理上並無任何疏失，依法不用負擔僱用人連帶損害賠
      償責任。被告甲○○出獄後先後在碧悠電子及台電外包商
      等處所工作，其擁有堆高機結業證書，被告乃給予工作之
      機會，僱用擔任司機，負責提領園區內客戶委運貨物提領
      事宜，工作單純，不涉金錢，且甲○○接觸之客戶，除原
      告公司外，尚有台積電、台灣應用器材、聯詠等公司，均
      未發生於客戶庫房內偷竊之情事，足見被告鴻霖公司在選
      任被告甲○○上並未疏忽，自無庸負連帶賠償責任。
（二）依甲○○刑事案件之起訴書記載，被告甲○○之犯罪行為
      應在89年11月以前，然依原告所提出之損失清單及驗收單
      ，幾近半數係於89年11月以後始入庫驗收，其中8AB廠中
      有8件，總值1,051,058元；8CD廠中有42件，總值1,191,
      240元，合計2,242,298元，依原告整理之文件，均係90年
      1月以後始購入，甚至有係90年3月9日才入庫驗收者，縱
      使遺失，亦非被告甲○○所竊，原告並未提出被告甲○○
      進出其庫房之相關紀錄，以供核對，自無法證明失竊之物
      品均為甲○○所偷。況原告自陳遺失之恆溫棒中有良品及
      待修品，原告均以新品價格為基準計算所遭受之損失金額
      ，全未予以折舊，自非可採。
（三）被告鴻霖公司對於甲○○在原告倉庫內之行為既無法監督
      ，而依原告之倉管作業規範，被告鴻霖公司之貨運人員均
      需會同原告儲運（倉管）人員之指揮監督，不得自行提貨
      。若原告之倉管人員克盡職責，則甲○○並無機會隨意進
      出庫房行竊，但原告員工卻未依原告公司規定執行，故甲
      ○○之所以能數度於原告庫房內行竊，並非被告疏於監督
      所造成，而係原告倉管人員之嚴重失職，疏於監督所致，
      應依民法第217條規定，負與有過失之責。原告舉證之遺
      失清單與被告甲○○行竊時間內容數量不符，甲○○亦當
      庭否認有竊取那麼多，且表明所竊者多為棄置於庫房角落
      之不良品，非原告所稱之大部份為良品。而從檢警調查筆
      錄，更可發現恆溫棒失竊之主因，為原告倉管人員之疏失
      ，被告自無庸負責。
    並聲明：原告之訴及假執行之聲請均駁回。如受不利之擔保
    ，願供擔保，請准宣告免為假執行。
四、本件兩造不爭執之事實如下：
（一）被告甲○○自89年3月1日起至90年2月13日止，受僱於被
      告鴻霖公司，專責前往原告公司提貨，運送至指定地點，
      每週1至4次。
（二）被告甲○○自89年10月間起多次利用至原告公司提貨之機
      會，竊取原告公司所有之恆溫棒，取得其內之白金線共
      105.682兩，以每兩16,000元或17,000元之價格出售銀樓
      ，得款百餘萬元，嗣後並以買賣有價差為由，向銀樓業者
      恐嚇取財，得手50萬元，由同案被告廖良竹取走現款。上
      開事實業據本院91年度易字第640號刑事判決認定，並判
      處被告甲○○竊盜、恐嚇取財之罪責成立，宣告有期徒刑
      確定。
（三）原告曾委託律師於90年1月27日發函被告鴻霖公司，請被
      告鴻霖公司於92年2月15日前出面協商賠償事宜，被告鴻
      霖公司於90年1月28日收受上開函文，迄未賠償。
五、本件兩造同意以（一）被告甲○○竊取的恆溫棒數量若干？
    對原告造成之損害若干？（二）被告鴻霖公司對被告甲○○
    之選任監督有無盡到注意義務？得否主張免責？（三）原告
    就損害之發生是否與有過失？等項為主要之爭點。茲分述如
    次：
（一）有關被告甲○○竊取恆溫棒數量部分：
  １、被告甲○○於本件損害賠償事件審理時，固否認竊取之數
      量為142支，僅承認竊取8支報廢之恆溫棒。惟依其於本院
      刑事庭91年易字第640號案件審理時，迭次坦承「我在89
      年10月中旬到聯華公司偷恆溫棒，沒有攜帶工具，沒有共
      犯只有我自己一個人去，有時是趁送貨去時偷的，剛開始
      所竊的恆溫棒是報廢的，後來報廢的沒有了，就偷新的恆
      溫棒。」（91年易字第640號刑事卷第124頁）、「... 後
      來放報廢的部分的地方沒有再看到報廢的恆溫棒，我知道
      這些是有價值的東西，我就趁提貨的機會就抽新的恆溫棒
      內的白金線，新的恆溫棒我抽了至少20支以上，每次偷的
      數量我無法確定，但前後偷的重量總共加起來有一百多兩
      重。」 (見91年易字第640號刑事卷第127頁）等語明確。
      另核諸向被告甲○○購買白金線之銀樓老闆彭茂仁所稱，
      其除有一本金飾買入登記簿因遇水毀損滅失，不知是否有
      記載購入白金線之數額外，彭茂仁其餘之金飾買入登記簿
      則記載買入總數為86.49兩；而另一向被告甲○○購買白
      金線之銀樓老闆廖炳文購入之白金線則為10.514兩，二者
      合計之數量與原告於案發後依恆溫棒內白金線重量統計而
      得之失竊白金線數量105.682兩互核大致相符。被告甲○
      ○既自承由原告處所竊得之白金線有一百餘兩，與原告統
      計之遭竊恆溫棒內之白金線總重相符，並與出售銀樓之數
      量價金大致相符，足見被告甲○○所竊取者，確為原告所
      統計之142支恆溫棒。被告甲○○所稱其僅竊取8支報廢之
      恆溫棒云云，自非可採。
  ２、被告鴻霖公司固以原告所列失竊清單上記載失竊恆溫棒之
      進貨日期有部分為90年1月以後，與刑事案件起訴書記載
      被告甲○○竊盜之時間係89年10月至89年11月不符，認該
      部分之恆溫棒並非甲○○所竊。惟查，被告甲○○竊取恆
      溫棒之時間，本院刑事庭於刑事審理時，雖依被告甲○○
      之自白定為89年10月起至同年12月止，然依被告甲○○於
      90年2月13日被警追查時，在被告鴻霖公司頂樓樓梯間休
      息室畚簊內為警蒐得線圈一捲，並於其所有2L-3211號自
      小客車上查得恆溫棒內之白金線（見上開刑案90年偵字第
      5242號偵卷第135頁照片）且其所駕小貨車駕駛座座位上
      亦發現陶瓷真空管之碎片，而被告甲○○並於警方蒐證時
      趁機開車逃跑（見上開刑案90年度偵字第5242號偵查卷宗
      第13頁以下），另於同年6月13日之警訊筆錄中，被告甲
      ○○坦承90年2月13日上午10時許，進入原告8CD庫房，在
      近後門處偷取兩根恆溫棒內之白金線，亦一併出售與金瑞
      茂銀樓。（見上開偵卷第24頁），另徵諸被告公司另一員
      工陳樹豪於90年3月1日警訊時證稱曾在90年農曆年前（按
      90年之農曆正月初一為陽曆之90年1月24日）看到被告甲
      ○○在原告8AB庫房偷了8根恆溫棒出廠（見上開偵卷第72
      頁），足見原告所稱被告甲○○至90年2月13日仍有竊取
      原告所有恆溫棒之事實，並非無據，堪以採信。被告甲○
      ○竊取恆溫棒得手之時間既止於90年2月13日，則原告提
      出90年1月間、2月初之失竊恆溫棒進貨憑證，自可作為計
      算損害之證據。另原告於發覺失竊後，清查遭竊之恆溫棒
      數量，並提出進貨單據為請求之依據，其間若有發票遺失
      之情形，則提出同型恆溫棒之進貨憑證為據，業據原告陳
      述明確，並非失竊之物品為90年3月以後始進貨，被告鴻
      霖公司以原告所提進貨憑證上之日期在行竊時間之後，即
      認原告失竊之恆溫棒非被告甲○○所竊，尚有誤會。被告
      甲○○所竊得、出售之恆溫棒內白金線之重量既為一百餘
      兩，與原告自刑案偵辦審理時起主張失竊恆溫棒內之白金
      線重量相符，足見原告所失竊之恆溫棒確實均為被告甲○
      ○所竊，故被告鴻霖公司及甲○○所為原告失竊之恆溫棒
      並非全由被告甲○○所竊之答辯，尚非可採。
（二）原告所受之損害若干？
      原告主張因被告甲○○之竊盜行為，共受有8AB廠15支良
      品恆溫棒2,079,534元之損害、8CD廠63支良品恆溫棒2,
      526,700元之損害、8F廠恆溫棒良品32支1,842,613元之損
      害及8CD廠中32支待維修之恆溫棒，受有損害1,160,527元
      ，總計原告因被告甲○○之侵權行為受有7,609,374元之
      損害等語，被告則否認原告受有上述損害。經查：
    １、良品部分之損害：原告主張被竊之良品恆溫棒均為新品
        ，置於庫房內尚未使用，此部分衡諸良品恆溫棒之進貨
        日期距離被告甲○○行竊之期間大部分均甚短，且恆溫
        棒均置於庫房架上，而非使用中，另被告甲○○於刑案
        審理中亦自承報廢品偷完即開始竊取新品（91年易字第
        640號卷1第124頁），應認原告主張良品部分均為新品
        ，尚非無據。被告鴻霖公司雖否認被告甲○○所竊之物
        品多數為新品，並否認上開良品未經使用，認應予以折
        舊，惟卻無法提出任何資料供本院查證，應認被告此部
        分抗辯為不可採。原告主張其就良品部分所受之損害為
        6,448,847元，堪可認定。
    ２、待維修品部分之損害：原告雖主張其8CD廠內之維修品
        32支扣除維修成本約3分之1後，尚受有1,160,527元之
        損害。惟查，依原告公司安全副理嚴俊傑於90年2月6日
        報案時所提出之8CD失竊清單，此32支恆溫棒係以廢品
        列表（見上開偵卷第59、60頁），而原告公司員工賴榮
        貴、劉瑞鴻、譚玉霞等於刑案審理時，在92年1月14日
        到庭證述時所提照片，亦標示失竊之部分恆溫棒為「廢
        品」，另法官問以：「恆溫棒報廢品的價值」時，證人
        賴榮貴則稱：「我們當廢五金處理，報廢品員工不可以
        去拿，報廢品部分我們會登記清冊，員工不可以私自帶
        走，我們是固定給一家高雄的公司去處理，這家公司會
        將這個部分報價到國外，再將收購廢五金的價錢給我們
        ：：」（見上開刑案卷1第191頁），足見8CD廠之所謂
        「待維修品」應屬報廢品，其價值應以廢五金計算，並
        非以新品價格折價三分之一計算。查恆溫棒內白金線之
        價值，依臺灣新竹地方法院檢察署收受保管貴重扣押物
        品鑑定證明書（見上開偵卷第116頁）原告公司白金線
        具有每錢（即3.75克）2,200元之價值，故計算原告8CD
        廠報廢品恆溫棒之價值，應以其內白金線重量，以每錢
        2,200元計算其價值。原告8CD廠中型號Q0000000之恆溫
        棒，依原告所提原廠重量對照表（見本院卷1第146至
        148頁）得知每支上開型號之恆溫棒中白金線重量為
        87.31克，4支上開型號恆溫棒共有349.24克，其白金線
        價值為204,887元（349.24除以3.75乘以2,200，元以下
        四捨五入，下同）。而型號Q0000000號恆溫棒則有白金
        線97.48克，其價值為57,188元（97.48除以3.75乘以
        2,200 ）。型號Q0000000號之恆溫棒中每支有9.11克之
        白金線，被竊3支共計27.33克，其價值為16,034元（
        27.33除以3.75乘以2200）。每支型號Q0000000之恆溫
        棒中有白金10.6克，3支共有31.8克，價值18,656元（
        31.8除以3.75 乘以2,200）。另每支Q0000000號之恆溫
        棒中有白金線12.9克，遺失3支，共有白金線38.7克，
        價值22,704元（38.7除以3.75乘以2,200）。每支Q0000
        000型恆溫棒中有白金線15.56克，遺失3支，共有46.68
        克白金線，價值27,386元（46.68除以3.75乘以2,200）
        。每支Q0000000型號之恆溫棒中有17.1克白金線，3支
        同型恆溫棒共有51.3克白金線，價值為30,096元（51.3
        除以3.75乘以2,200）。另每支Q0000000型之恆溫棒中
        ，有白金線13.43克，3支共有40.29克，價值為23,637
        元（40.29除以3.75乘以2,200）。Q0000000型號每支有
        白金線7.18克，3支共有21.54克，價值為12,637元（
        21.54除以3.75乘以2,200）。Q0000000型號每支有白金
        線13.07克，3支共有39.21克，價值23,003元（39.21除
        以3.75乘以2,200）。另每支Q0000000型號之恆溫棒則
        有6.8克之白金線，3支共有20.4克，價值11,968元（
        20.4除以3.75乘以2,200），總計448,196元。
    ３、總計原告因被告甲○○之竊盜行為受有損害6,897,043
        元（6,448,847加448,196）。
（三）被告鴻霖公司對被告甲○○之選任監督有無盡到注意義務
      ？得否主張免責？
    １、按因故意或過失不法侵害他人之權利者，負損害賠償責
        任，民法第184條第1項前段定有明文。又受僱人因執行
        職務，不法侵害他人之權利者，由僱用人與行為人連帶
        負損害賠償責任。但選任受僱人及監督其職務之執行，
        已盡相當之注意或縱加以相當之注意而仍不免發生損害
        者，僱用人不負賠償責任。民法第188條第1項規定甚明
        。
    ２、本件被告甲○○係利用職務上至原告公司提領貨物之機
        會，竊取原告公司之恆溫棒，為兩造所不爭執。被告甲
        ○○既係利用執行提貨職務之時間及處所上之機會行竊
        ，客觀上即足認其竊取行為與其執行務有關，依民法
        188條第1項規定，被告鴻霖公司自應與被告甲○○就甲
        ○○不法侵害原告權利所生之損害，連帶負賠償責任。
        被告鴻霖公司就其選任受僱人及監督職務之執行已盡相
        當注意或縱加以相當之注意而仍不免發生損害，應舉證
        以實其說，方能主張免責。被告鴻霖公司就此並未提出
        證據，以供本院審酌，尚難認其所為已盡選任及監督義
        務之抗辯為真。
（四）原告就損害之發生是否與有過失？
      被告鴻霖公司抗辯原告未依其倉管規範，將貨物運至理貨
      碼頭，由被告公司人員提領，反任被告公司人員進入庫房
      提貨，致使被告甲○○有可趁之機，反倒是被告鴻霖公司
      就被告甲○○進入原告公司庫房後之行為無從監督，認原
      告應就損害之發生負完全之責，不應由被告鴻霖公司負連
      帶賠償責任云云。惟查，被告所提原告公司復運出口提貨
      問題會議紀錄（見本院卷1第238頁）係原告公司1、2廠與
      被告鴻霖公司及其餘貨運公司之協議，不代表原告公司8
      廠之復運出口流程亦與1、2廠相同。被告甲○○既有心藉
      提貨得以進入庫房之機會行竊，自可俟機進入除復運出口
      貨架外之其餘貨架，原告公司之人員既事先無法逆料貨運
      司機會有不法舉動，即無法為任何之防備動作。此由原告
      公司員工張晁瑋於警訊時稱：「... 進庫房後，我未先進
      辦公室而直接走到驗收架位置找一些物品，約過了2至3分
      鍾，這時鴻霖貨運提貨人員（即被告甲○○）即從辦公室
      方向走向本人並出示「提貨Ａ表」表示要貨，接著我就將
      他所要提領的一箱貨交給他，並開立放行單讓他出廠，但
      交付放行單後，我即進入辦公室，亦就未注意他的行蹤。
      」（見上開偵卷第65頁反面）足見被告甲○○有心行竊，
      得以利用各種機會為之。原告公司倉管員工，固應依與原
      告間之僱傭契約，管理貨物，並維護貨品之安全，惟原告
      公司之員工，業已依規定將貨品放置於保管位置，並未將
      恆溫棒任意放置於垂手可得之處，應認已盡保管貨物之注
      意義務，對於有心行竊之人員，實無從預先防備。原告公
      司之倉管人員對於進入庫房取貨之被告甲○○，除運送契
      約之交接貨物關係外，並無任何指揮監督之權能，對於被
      告甲○○之竊取恆溫棒行為，既無從事先防備，即難謂原
      告公司人員應對貨品遭竊負與有過失責任。被告甲○○之
      竊盜行為，係原告損害發生之唯一原因，原告公司應係被
      害人，並非損害發生或擴大之行為人，本院認被告鴻霖公
      司就原告公司與有過失之抗辯所為舉證，尚有不足，故其
      此部分抗辯，並非可採。
六、原告因被告甲○○利用執行職務之機會所為不法侵害行為受
    有6,897,043元之損害。原告雖請求自92年1月29日起至清償
    日止按年息百分之5計算之利息，惟因原告92年1月27日之律
    師函僅係要求被告鴻霖公司於92年2月15日前出面協商，並
    非對被告二人為具體損害賠償數額請求之催告，故無從認被
    告鴻霖公司自收到原告前揭函文時起，即應負遲延責任，本
    院認遲延利息之請求，依民法第229條第2項規定，應自起訴
    狀繕本送達翌日即92年5月9日起算，逾此部分之請求為無理
    由。從而，原告依侵權行為損害賠償請求權請求被告甲○○
    與被告鴻霖公司賠償損害，於6,897,043元及自92年5月9日
    起至清償日止，按年息百分之5計算利息之範圍內為有理由
    ，應予准許，逾此部分，尚乏依據，應予駁回。
七、原告及被告鴻霖公司陳明願供擔保，請准宣告假執行及免為
    假執行，於原告勝訴範圍內，為有理由，應予准許，爰分別
    酌定相當之擔保准許之。原告敗訴部分，其假執行之聲請失
    所附麗，應併予駁回。
八、本件事證已臻明確，兩造其餘攻擊防禦方法，經審酌後，認
    與判決結果，均不生影響，爰不一一論述。
九、結論：原告之訴為一部有理由，一部無理由，依民事訴訟法
    第79條、第85條第2項，第390條第2項、第392條，判決如主
    文。
中　　華　　民　　國　　94　　年　　8　　月　　 12 　 日
                  民事第二庭    法　官　蔡孟芳
以上正本係照原本作成。
如對本判決上訴，須於判決送達後20日內向本院提出上訴狀。
中　　華　　民　　國　　94　　年　　8　　月　　 12 　 日
                                書記官　張永榮
